臺灣新北地方法院民事裁定
111年度亡字第10號
聲  請  人  臺灣新北地方檢察署檢察官（器股）

相  對  人  陳蔭華  

上列聲請人因宣告陳蔭華死亡事件，聲請公示催告，本院裁定如
下：
    主    文
一、准對失蹤人陳蔭華（男，民國00年0月00日生，身分證統一
    編號：Z000000000號，最後設籍地址：新北市○○區○○路000
    號4樓）為宣告死亡之公示催告。
二、該失蹤人應於本公示催告揭示於本院公告處或資訊網路之翌
    日起陸個月內，向本院陳報現尚生存，如不陳報，本院將宣
    告其為死亡。
三、無論何人，凡知該失蹤人之生死者，均應於上開時日以前，
    將其所知之事實，陳報本院。
    理     由
一、按失蹤人失蹤滿7年後，或失蹤人為80歲以上者，於失蹤滿3
    年後，法院得因利害關係人或檢察官之聲請，為死亡之宣告
    ，民法第8條第1、2項定有明文。次按法院准許宣告死亡之
    聲請者，應公示催告；公示催告之陳報期間，自揭示之日起
    應有6個月以上，但失蹤人滿百歲者，其陳報期間，得定為
    自揭示之日起2個月以上，家事事件法第156條第1、3項、第
    130條第5項定有明文。
二、本件聲請意旨略以：失蹤人陳蔭華（男，民國00年0月00日
    生，身分證統一編號：Z000000000號）為80歲以上之人，因
    行方不明，自99年11月9日起列為失蹤人口後，迄今已逾3年
    ，依家事事件法第154條第1項第1款、第156條規定，聲請准
    予為公示催告等語，有失蹤人戶籍資料（現戶全戶）、失蹤
    人口系統資料報表、查詢一等親及配偶資料畫面、健保投保
    紀錄查詢結果（查無資料）、健保歷史投保紀錄查詢結果（
    查無資料）、內政部移民署110年11月8日移署資字第110011
    7066號函（查無出入境紀錄）、新北市政府社會局110年11
    月8日新北社老字第1102121137號函(非中低收入戶或保護安
    置個案）、臺北市政府社會局110年11月8日北市社老字第11
    03156975號函（無任何福利申請紀錄）、新北市政府殯葬管
    理處110年11月4日新北殯館字第1105080960號函（無喪葬紀
    錄）、臺北市殯葬管理處110年11月12日北市殯儀二字第110
    3014286號函（無相關治喪資料）、國軍退除役官兵輔導委
    員會110年11月5日輔服字第1100079341號函（非列管之退除
    役官兵）、勞動部勞工保險局110年11月4日保普生字第1101
    3050090號函（無請領各項年金給付之紀錄）、行政院人事
    行政總處110年11月10日總處資字第1100029571號函（無發
    放退撫給與資料）、入出境查詢結果列印頁、完整矯正簡表
    列印頁等件為證。又經新北○○○○○○○○分別於109年7月29日、
    110年1月28日訪查，受訪談人暨同市區外南里里長連顯達表
    示不認識失蹤人乙節，亦有新北○○○○○○○○訪查紀錄表在卷可
    憑。綜上，故堪信聲請人主張陳蔭華失蹤已逾法定期間等情
    為真正，其聲請核與前開條文相符，應予准許。
三、依家事事件法第156條，裁定如主文。
中　　華　　民　　國　　111 　年　　1 　　月　　19　　日
                   家事法庭     法  官　陳嘉宏
以上正本係照原本作成。
如對本裁定抗告須於裁定送達後10日內向本院提出抗告狀。
中　　華　　民　　國　　111 　年　　1 　　月　　19　　日
                                書記官　蔡華娟